臺灣士林地方法院民事判決  
111年度簡上字第234號
上  訴  人  涂序傑  
訴訟代理人  葉慶媛律師
複代理人    葉慶人律師
被上訴人    嘉威企業有限公司


法定代理人  劉嘉慶  
上列當事人間請求返還押租金事件，上訴人對於中華民國110年8
月12日本院士林簡易庭110年度士簡字第608號第一審判決提起上
訴，本院於111年11月16日言詞辯論終結，判決如下：
    主  文
原判決廢棄。
被上訴人在第一審之訴駁回。
第一、二審訴訟費用由被上訴人負擔。
    事實及理由
一、被上訴人起訴主張：兩造於民國108年3月13日簽訂房屋租賃
    契約書（下稱系爭租約），約定承租門牌號碼臺北市○○區○○
    路000號之房屋（下稱系爭房屋），租期自108年3月18日起
    至111年3月17日止，其中109年3月18日至110年3月17日每月
    租金為新臺幣（下同）8萬元，伊並交付上訴人押租金22萬5
    ,000元。嗣伊於110年2月27日通知上訴人終止租約，業經上
    訴人同意，兩造已合意終止契約，伊並於同年3月18日將系
    爭房屋點交完畢，上訴人卻不願返還押租金，依照系爭租約
    之約定，爰提起本件訴訟等語。
二、上訴人則以：伊於原審審理時均不在國內，原審並未合法送
    達；被上訴人為提前任意終止契約，依照系爭租約第11條第
    2項、第5條之約定，須賠償伊3個月租金共24萬元，保證金
    扣除前開賠償後已無剩餘，上訴人自無庸返還押租金等語，
    資為抗辯。
三、原審為上訴人敗訴之判決，上訴人不服，提起上訴，並聲明
    ：㈠原判決及假執行之宣告均廢棄；㈡被上訴人於第一審之訴
    駁回。被上訴人則答辯聲明：上訴駁回。
四、兩造不爭執事項（見本院卷第117頁）：
  ㈠兩造於108年3月13日簽訂系爭租約，約定承租系爭房屋，租
    期自108年3月18日起至111年3月17日止，其中109年3月18日
    至110年3月17日每月租金為8萬元，被上訴人並交付押租金2
    2萬5,000元（原審卷第18頁至第24頁）。
  ㈡被上訴人於110年2月27日通知終止租約，並於同年3月18日將
    系爭房屋點交完畢（原審卷第64頁至第70頁）。
五、得心證之理由：
　　經查，兩造簽訂系爭租約約定承租系爭房屋，租期自108年3
    月18日起至111年3月17日止，被上訴人並交付押租金22萬5,
    000元，被上訴人卻於110年2月27日通知終止租約等情，為
    兩造所不爭執，並有系爭租約、LINE對話紀錄在卷可佐（見
    原審卷第18頁至第24頁、第64頁至第70頁）。然而，系爭租
    約第11條第2項明白約定：「乙方（即被上訴人）得期前終
    止租約，但應於壹個月前通知甲方（即上訴人），並須賠償
    甲方參個月租金」（見原審卷第20頁），今被上訴人顯係提
    早終止租約，依照前開約定，理應賠償3個月租金，其亦自
    承上訴人並未同意不用賠償等語（見本院卷第55頁），而兩
    造約定109年3月18日至110年3月17日每月租金為8萬元，故
    被上訴人應賠償上訴人24萬元，則上訴人主張以此抵銷本件
    押租金22萬5,000元，無庸再為給付，應屬有據。至於被上
    訴人一再稱經營不下去，希望可合理退還些許押租金（見本
    院卷第115頁、第133頁），仍不能免除提前終止契約賠償之
    責任，而無礙於前開法律判斷，併予敘明。
六、綜上所述，被上訴人依照系爭租約之約定，請求上訴人返還
    押租金22萬5,000元及遲延利息，為無理由，應予駁回。原
    審判命上訴人如數給付，自有未洽，上訴論旨指摘原判決不
    當，求予廢棄改判，為有理由，應予准許。
七、本件事證已臻明確，兩造其餘之攻擊或防禦方法及所用之證
    據，經本院斟酌後，認為均不足以影響本判決之結果，爰不
    逐一論列，附此敘明。
八、據上論結，本件上訴為有理由，判決如主文。
中　　華　　民　　國　　111 　年　　11　　月　　30　　日
                  民事第三庭審判長法　官  王沛雷
　　　　　　　　　
　　　　　　　　　                法  官  陳菊珍
　　　　　　　　　
　　　　　　　　　                法  官  劉育琳
以上正本係照原本作成。
本件判決不得上訴。　　　　　　　　
中　　華　　民　　國　　111 　年　　11　　月　　30　　日
                                  書記官  邱勃英